【裁判字號】    95,上易,924
【裁判日期】    950719
【裁判案由】    竊盜等
【裁判全文】
臺灣高等法院刑事判決                 95年度上易字第924號
上  訴  人  臺灣桃園地方法院檢察署檢察官
被      告  戊○○
                    現於台灣台北看守所
上列上訴人因被告竊盜等案件，不服臺灣桃園地方法院九十四年
度易字第八八０號，中華民國九十五年二月二十七日第一審判決
（起訴案號：臺灣桃園地方法院檢察署九十四年度偵字第九三０
一號；移送併辦案號：臺灣士林地方法院檢察署九十四年度偵字
第九八一二號、台灣台北地方法院檢察署九十五年度偵字第五四
三０號），提起上訴，本院判決如下：
    主  文
原判決關於戊○○被訴竊盜暨其執行刑部份撤銷。
戊○○連續攜帶兇器竊盜，累犯，處有期徒刑壹年捌月，扣案之
鑰匙壹支、螺絲起子壹支，均沒收；
    事  實
一、戊○○曾因違反毒品危害防制條例案件，經臺灣臺北地方法
    院於民國（下同）八十九年十二月二十七日以八十九年度訴
    字第一六０九號判決，就施用第一級毒品部分，判處有期徒
    刑十月，就施用第二級毒品部分，判處有期徒刑四月，應執
    行有期徒刑一年，於九十年一月十九日確定；又因竊盜案件
    ，經臺灣新竹地方法院於八十九年八月四日以八十九年度易
    字第八三二號判決，判處有期徒刑八月，於八十九年八月三
    十一日確定；再因偽造文書案件，經臺灣臺北地方法院於八
    十九年八月十四日以八十九年度簡字第五五四號判決，判處
    有期徒刑四月，於八十九年九月二十八日確定；再因竊盜案
    件，經臺灣臺北地方法院於九十年二月七日以八十九年度易
    字第二六０九號判決，判處有期徒刑二年，於九十年三月八
    日確定；上開四案裁定合併應執行有期徒刑三年十月確定，
    經接續執行，於九十三年七月二十日縮短刑期假釋出監，九
    十四年一月八日假釋期滿未經撤銷，視為已執行完畢。
二、戊○○竟仍不知悔改，復基於意圖為自己不法所之概括犯意
    ，連續為下列之竊盜行為：
（一）戊○○於附表所示之時間、地點，以附表所示之方法，連
      續竊取附表所示之物品，共計六次。
（二）戊○○於九十四年五月一日凌晨、同年月三日凌晨及同年
      月五日凌晨，先後三次前往台北市捷運永春站，連續竊取
      被害人即該捷運站所管有共約六十公斤之電纜線。
三、嗣為警查獲，並為警扣得被告所有，供犯罪所用之螺絲起子
    、鑰匙各一支。
四、案經桃園縣政府警察局龜山分局、臺北市政府警察局南港分
    局分別報請及移送臺灣桃園地方法院檢察署檢察官偵查起訴
    ，及臺灣士林地方法院檢察署檢察官及臺灣台北地方法院檢
    察署檢察官移送併案審理。
    理  由
一、上開事實，業據被告戊○○自承不諱，核與被害人己○○、
    甲○○、乙○○○、丙○○、丁○○指訴，及證人即台北市
    捷運永春站工地主任楊明聰證述各情相符，並有贓物領據（
    保管）單三紙、車籍資料四紙、相片四十幀等附卷可稽，被
    告犯行堪予認定，應予依法論科。
二、按行為後法律有變更者，依修正前刑法第二條第一項之規定
    ，以適用裁判時法為原則，如行為時法有利於行為人，則例
    外適用行為時法；依修正後刑法第二條第一項規定，以適用
    行為時法為原則，惟如裁判時法有利於行為人，則例外的適
    用裁判時法。以往實務見解，認原判決未及比較適用新舊法
    時，上訴後，雖比較結果以舊法有利於行為人，而原判決別
    無其他撤銷事由，仍應由本院以此為由撤銷改判。惟修正後
    之規定係以適用行為時法為原則，因此原判決雖未及比較適
    用，然上訴本院後，經比較新舊法，行為後之法律並非較有
    利於行為人，仍應適用行為時法，則原判決適用行為時法即
    無不當，自不構成撤銷之事由，先此敘明。
三、本件經核被告所為，係犯刑法第三百二十條第一項、第三百
    二十一條第一項第二款毀越門鎖、及同條項第三款之攜帶兇
    器等罪。又被告行為後，刑法第五十六條連續犯之規定，業
    於九十四年一月七日修正公布刪除，並於九十五年七月一日
    施行，則被告之犯行，因行為後新法業已刪除連續犯之規定
    ，此刪除雖非犯罪構成要件之變更，但顯已影響行為人刑罰
    之法律效果，自屬法律有變更，依新法第二條第一項規定，
    比較新、舊法結果，仍應適用較有利於被告之行為時法律即
    舊法論以連續犯（最高法院九十五年第八次刑事庭會議決議
    參照），是本件被告前開數次犯行，係基於概括犯意反覆而
    為之，為連續犯，應從一重之連續攜帶兇器竊盜罪論處。應
    依刑法第五十六條（修正前）之規定，加重其刑。又被告曾
    因違反毒品危害防制條例案件，經就施用第一級毒品部分，
    判處有期徒刑十月，就施用第二級毒品部分，判處有期徒刑
    四月，應執行有期徒刑一年，於九十年一月十九日確定；又
    因竊盜案件，經判處有期徒刑八月，於八十九年八月三十一
    日確定；再因偽造文書案件，經判處有期徒刑四月，於八十
    九年九月二十八日確定；再因竊盜案件，經判處有期徒刑二
    年，於九十年三月八日確定；上開四案裁定合併應執行有期
    徒刑三年十月確定，經接續執行，於九十三年七月二十日縮
    短刑期假釋出監，九十四年一月八日假釋期滿未經撤銷，視
    為已執行完畢，此有被告之前科資料附卷可稽，其於執行徒
    刑完畢五年之內再犯本罪，不論依修正前之刑法第四十七條
    ，或修正後之刑法第四十七條第一項之規定，均構成累犯，
    對被告而言並無有利或不利之情形，自不生新舊法比較之問
    題，應逕依修正前之刑法第四十七條，論以累犯，並加重其
    刑。又本件犯罪事實欄二、（一）附表編號１所載，及犯罪
    事實欄二、（二）所載之犯罪事實，公訴人雖未及一併提起
    公訴，惟因與本件已起訴判決有罪部分具有連續犯之裁判上
    一罪之關係，公訴人並聲請併案審理，本院自得一併予以審
    究，附此敘明。
四、原審對被告予以論罪科刑雖非無見，惟查本件原審漏未就前
    開犯罪事實欄二、（二）所載之犯罪事實部分，一併審理，
    不無可議。本件公訴人之上訴意旨執此指摘原判決就被告竊
    盜部分之判決不當，為有理由，自應由本院將竊盜暨其執行
    刑部分，予以撤銷改判。爰審酌被告有多次前科，經執行徒
    刑完畢後，又再連續多次犯竊盜罪等素行，及其犯罪動機、
    方法、被害人所生之損害等一切情狀，量處有期徒刑一年八
    月，以示懲儆。又扣案之鑰匙壹支、螺絲起子壹支，均係被
    告所有，此經被告供述在卷，為供犯罪所用之物，應依刑法
    第三十八條第一項第二款，宣告沒收。
五、檢察官另移送併案審理應退回檢察官另行處理部分：
（一）臺灣臺北地方法院檢察署九十四年度偵字第一一四八二號
      另移送併辦意旨略以：被告意圖為自己不法之所有，基於
      概括之犯意，先於九十四年一月二十三日下午六時許，利
      用在臺北市○○區○○路一段三三三號「國貿大樓」二十
      五樓二五０八室施工之便，經由天花板上輕鋼架攀抓無故
      侵入設於同樓層二五０五室之台灣挪拉通訊股份有限公司
      （下稱挪拉公司）內部，趁四下無人之際，竊取挪拉公司
      所有之「ACER廠牌」筆記型電腦二部，得手後以紙箱裝載
      攜離上址；嗣因擔心為警查獲，旋於九十四年一月二十八
      日，自稱寄件人為「小龍」，將前揭竊得之電腦郵寄送回
      挪拉公司。嗣承前之概括犯意，又於九十四年四月四日凌
      晨零時許，在臺北市○○區○○路六十八號對面停車場內
      ，以破壞左右側車窗之方式，無故侵入雙龍通運有限公司
      所有，由詹奇恩所駕駛、當時停放路旁無人看管之車牌號
      碼「ZZ-689號」營業大客車，入內竊取詹奇恩所有之現金
      新臺幣（下同）六千餘元、價值約三千五百元之車用無線
      電手機一台、價值約三萬六千元之「佳伴妳）牌女性保養
      品、價值二千五百元之麥克風一支、價值三千元之電視遙
      控器三支、價值一千二百元之車用充電器等物品，認被告
      涉犯刑法第三百二十條第一項、第三百二十一條第一項第
      一款、第二款之竊盜罪嫌云云。
（二）臺灣臺北地方法院檢察署九十四年度偵字第五四三０號另
      移送併辦意旨略以：被告戊○○基於意圖為自己不法所有
      之概括犯意，在九十四年三月二十七日下午，前往台北市
      萬華區○○路一五三號青山郡工地地下三樓工地，分別二
      次竊取各約一百公斤之電纜線（第二次未遂），因認被告
      係涉犯刑法第三百二十條第一項之竊盜罪嫌云云。
（三）本院查：本件被告戊○○前因於九十四年三月十一日上午
      一時五十五分許之攜帶兇器竊盜犯行，經臺灣基隆地方法
      院於九十四年四月七日以九十四年度基簡字第二０四號判
      決判處有期徒刑六月，並於九十四年五月十一日確定，此
      有臺灣基隆地方法院九十四年度基簡字第二０四號判決、
      臺灣高等法院被告前案紀錄表各一份在卷為憑，是臺灣臺
      北地方法院檢察署前揭移送併辦之犯罪事實，與上開經臺
      灣基隆地方法院判決之犯罪事實，具有連續犯之裁判上一
      罪之關係，並據臺灣基隆地方法院以前揭判決確定，是本
      院自難併予審酌，宜另由臺灣臺北地方法院檢察署檢察官
      另為適法之處理，附此敘明。
六、據上論斷，刑事訴訟法第三百六十九條第一項前段、第三百
    六十四條、第二百九十九條第一項前段、刑法第二條第一項
    前段、第四十七條（修正前）、第五十六條（修正前）、第
    三百二十一條第一項第三款、第三十八條第一項第二款，判
    決如主文。
本案經檢察官李良忠到庭執行職務。
中    華    民    國    95    年    7     月    19    日
                  刑事第三庭審判長法  官  許國宏
                                  法  官  林銓正
                                  法  官  許增男
以上正本證明與原本無異。
不得上訴。
                                  書記官  葉金發
中    華    民    國    95    年    7     月    19    日
附錄：本案論罪科刑法條全文
中華民國刑法第三百二十條第一項：
意圖為自己或第三人之不法所有，而竊取他人之動產者，為竊盜
罪，處五年以下有期徒刑、拘役或五百元以下罰金。
中華民國刑法第三百二十一條：
犯竊盜罪而有左列情形之一者，處六月以上、五年以下有期徒刑
：
一  於夜間侵入住宅或有人居住之建築物、船艦或隱匿其內而犯
之者。
二  毀越門扇、牆垣或其他安全設備而犯之者。
三  攜帶兇器而犯之者。
四  結夥三人以上而犯之者。
五  乘火災、水災或其他災害之際而犯之者。
六  在車站或埠頭而犯之者。
前項之未遂犯罰之。


司法院資訊處製作；財團法人民間司法改革基金會備份。
